【裁判字號】    92,台上,55
【裁判日期】    920102
【裁判案由】    公共危險等罪
【裁判全文】
最高法院刑事判決                                  九十二年度台上字第五五號
    上  訴  人  甲○○
右上訴人因公共危險等罪案件，不服台灣高等法院中華民國九十一年十月十八日第二
審判決（九十一年度交上訴字第一二六號，起訴案號：台灣士林地方法院檢察署九十
一年度偵字一七七五號），提起上訴，本院判決如左：
    主  文
上訴駁回。
    理  由
一公共危險部分：
按刑事訴訟法第三百七十七條規定，上訴於第三審法院，非以判決違背法令為理由，
不得為之，是當事人提起第三審上訴，應以原判決違背法令為理由，係屬法定要件。
如果上訴理由狀並未依據卷內訴訟資料，具體指摘原判決不適用何種法則或如何適用
不當，或所指原判決之違法情事，顯與法律規定得為第三審上訴理由之違法情形不相
適合時，均應認其上訴為違背法律上之程式，予以駁回。本件原判決維持第一審論處
上訴人甲○○駕駛動力交通工具肇事，致人受傷而逃逸罪刑之判決，駁回其在第二審
之上訴，已詳敘所憑之證據及認定之理由，並對上訴人所辯各節，如何不足採信，均
已依據卷內資料，詳予指駁，從形式上觀察，並無任何違背法令之情形。而證據之取
捨及事實之認定，為事實審法院之職權，茍其判斷無違經驗法則及論理法則，即不能
任意指為違法。原判決依憑上訴人於警訊及檢察官偵查時之自白，核與告訴人莊秀菱
、宋正德指訴及目擊證人陳明蘭證述情節相符，參酌卷附診斷證明書、道路交通事故
調查報告表、機車、自小貨車受損照片、道路交通事故補充資料表、交通事故談話紀
錄表等證據調查之結果，綜合研判，認上訴人確有前述肇事後逃逸之犯行，其嗣後翻
異前供，所辯以為係撞到飛禽云云，為無可採，已詳敘其取捨證據之心證理由，核與
採證法則並無違背，亦無所指理由不備或理由矛盾之違法情形存在。又上訴人主張曾
聲請傳訊設於台北市○○區○○路七號之鷹眼眼鏡相關人員，以證明其有六○○度之
近視，原審未予調查，有應於審判期日調查之證據未予調查之違法云云，經核原審卷
宗並無其事，顯非依據卷內資料執為指摘。其餘上訴意旨，徒以其六○○度以上之近
視，且因晚間視線不良，一時不知係碰撞他人或不明飛禽，且曾停車等約三分鐘後才
離開，絕非肇事逃逸云云，而為事實之爭辯，並對原審採證認事之職權行使，任意指
摘，殊非適法之第三審上訴理由，其上訴違背法律上之程式，應予駁回。
二業務過失傷害部分：
按刑事訴訟法第三百七十六條所列各罪之案件，經第二審判決者，不得上訴於第三審
法院，法有明文。本件上訴人另犯業務過失傷害罪，原審係依刑法第二百八十四條第
二項前段論處罪刑，該罪之法定最重本刑為有期徒刑一年，核屬刑事訴訟法第三百七
十六條第一款之案件。依首開說明，既經第二審判決，自不得上訴於第三審法院，上
訴人竟復提起上訴，顯為法所不許，應併予駁回。
據上論結，應依刑事訴訟法第三百九十五條前段，判決如主文。
中      華      民      國    九十二    年      一      月      二      日
                              最高法院刑事第五庭
                                  審判長法官  謝  家  鶴
                                        法官  洪  文  章
                                        法官  花  滿  堂
                                        法官  陳  世  淙
                                        法官  洪  佳  濱
      右正本證明與原本無異
                                              書  記  官
中      華      民      國    九十二    年      一      月     十三     日


司法院資訊處製作；財團法人民間司法改革基金會備份。
